臺灣高等法院高雄分院刑事判決　　　　 94年度上易字第648號
上　訴　人　臺灣高雄地方法院檢察署檢察官
被　　　告　乙○○
　　　　　　　　　　現於臺灣高雄看守所
上列上訴人因被告竊盜案件，不服臺灣高雄地方法院94年度易字
第480 號中華民國94年6 月21日第一審判決（起訴案號：臺灣高
雄地方法院檢察署94年度偵字第3697號），提起上訴暨併案審理
，本院依簡式審判程序判決如下：
    主  文
原判決撤銷。
乙○○共同連續攜帶兇器竊盜，處有期徒刑壹年。
鑰匙貳支沒收。
    事  實
一、乙○○意圖為自己不法所有，並基於概括之犯意，(一)其與馬
    志傑共同於民國94年1 月31日21時30分許，在馬志傑所居住
    之高雄縣鳳山市○○○路105 巷12之5 號「玫瑰華夏大樓」
    B 棟電梯內，由馬志傑負責把風，由乙○○持馬志傑所有，
    對人之生命、身體及安全構成威脅，客觀上足為兇器使用之
    螺絲起子1 支，將電梯內之監視器鏡頭卸下而竊取之。得手
    後隨即將上開監視器鏡頭攜至高雄縣鳳山市○○○路肯德基
    速食店前變賣與姓名年籍不詳綽號「中哥」之男子得款新台
    幣（以下同）1,000 元花用。嗣於94年2 月1 日16時許，為
    警接獲報案後調閱上開電梯監視錄影帶而查獲。(二)乙○○於
    94 年6月20日23時許，在高雄縣大寮鄉中興村中華北巷76號
    前，以其所有鑰匙1 支竊取李建偉所有車牌KUM-156 號重型
    機車1 輛，得手後供己騎用，嗣於94年6 月22日14時50分許
    在高雄市○鎮區○○路19號前，為警查獲，並扣得其所有供
    上開犯罪所用鑰匙1 支。(三)乙○○於94年9 月16日14時許，
    在高雄市前鎮區○○○路947 巷口，以其所有鑰匙1 支竊取
    蔡素玉所有車牌ZTC-968 號輕型機車1 輛，得手後供己騎用
    ，嗣於94年9 月21日13時45分許在高雄縣鳳山市○○路41號
    郵局前，為警查獲，並扣得其所有供上開犯罪所用鑰匙1 支
    。
二、案經高雄縣政府警察局鳳山分局、高雄市政府警察局前鎮分
    局報請臺灣高雄地方法院檢察署檢察官偵查起訴暨移送併案
    審理。
    理  由
一、訊據被告乙○○對於上開犯罪事實坦承不諱，核與共同被告
    馬志傑於原審審理時供述及玫瑰華夏大樓管理員甲○○、被
    害人李建偉、蔡素玉於警詢中指訴情節相符，並有電梯監視
    器翻拍及現場照片6 幀、被害人李建偉、蔡素玉贓物認領保
    管單1 紙、車輛協尋電腦輸入單2 紙、機車照片9 張附卷可
    稽，並有鑰匙2 支扣案可資佐證，足認被告前揭自白與事實
    相符，應堪採為被告有罪之證據，被告犯行堪予認定。
二、按刑法第321 條第1 項第3 款之攜帶兇器竊盜罪，係以行為
    人攜帶兇器竊盜為其加重條件，此所謂兇器，其種類並無限
    制，凡客觀上足對人之生命、身體、安全構成威脅，具有危
    險性之兇器均屬之，且祇須行竊時攜帶此種具有危險性之兇
    器為已足，並不以攜帶之初有行兇之意圖為必要。螺絲起子
    為足以殺傷人生命、身體之器械，顯為具有危險性之兇器（
    最高法院79年臺上字第5253號判例要旨參照）。查被告乙○
    ○與馬志傑持以行竊所用之螺絲起子1 支，係屬鐵器材質，
    質地堅硬，該螺絲起子客觀上顯具有危險性，足以傷害人之
    生命、身體，自屬兇器無疑。被告乙○○與馬志傑共同持上
    開螺絲起子竊取監視器鏡頭，係犯刑法第321 條第1 項第3
    款之攜帶兇器竊盜罪；被告乙○○與馬志傑有犯意聯絡及行
    為分擔，均為共同正犯。被告持自備鑰匙分別竊取李建偉、
    蔡素玉機車之行為，係犯刑法第320 條第1 項竊盜罪，被告
    所為數行為，時間緊接，所犯罪名相同，顯係出於概括之犯
    意為之，為連續犯，爰依刑法第56條之規定以攜帶兇器竊盜
    一罪論，並加重其刑。被告竊取李建偉、蔡素玉機車部分，
    未經檢察官起訴，惟與起訴科刑部分，有連續犯裁判上一罪
    關係，為起訴效力所及，本院自得一併審理。
三、原審論處被告罪刑，固非無見，惟查被告竊取被害人李建偉
    、蔡素玉機車部分，原審未及審理，尚有未洽，檢察官上訴
    就此部分請求併案審理，為有理由，自應由本院撤銷改判。
    茲審酌被告年輕力壯卻不思以正途獲取金錢，竟攜帶兇器行
    竊大樓電梯內監視器，損及住戶之利益，又恣意竊取他人機
    車，惟念其犯後坦承犯行，態度尚佳等一切情狀，量處如主
    文所示之刑，以示懲儆。扣案鑰匙2 支係被告所有供行竊所
    用，爰依刑法第38條第1 項第2 款宣告沒收；至供行竊所用
    之螺絲起子1 支，雖為被告馬志傑所有供犯罪所用之物，然
    該螺絲起子於行竊後已丟棄於不詳地點，業據被告乙○○與
    馬志傑於原審審理時分別供明在卷，為免執行困難，爰不予
    宣告沒收，附此敘明。
據上論結，應依刑事訴訟法第369 條第1 項前段、第364 條、第
273 條之1 、第299 條第1 項前段，刑法第28條、第56條、第
321 條第1 項第3 款、第38條第1 項第2 款，判決如主文。
本案經檢察官林惠到庭執行職務。
中　　華　　民　　國　　94　　年　　10　　月　　14　　日
                  刑事第三庭    審判長法  官  周賢銳
                                      法  官  謝宏宗
                                      法  官  黃仁松
以上正本證明與原本無異。
不得上訴。
　　　　　　　　　　　　　　　　　　　書記官  鄔維玲
中　　華　　民　　國　　94　　年　　10　　月　　14　　日
附錄本案論罪科刑法條
刑法第321條
犯竊盜罪而有左列情形之一者，處6月以上、5年以下有期徒刑：
一  於夜間侵入住宅或有人居住之建築物、船艦或隱匿其內而犯
    之者。
二  毀越門扇、牆垣或其他安全設備而犯之者。
三  攜帶兇器而犯之者。
四  結夥3人以上而犯之者。
五  乘火災、水災或其他災害之際而犯之者。
六  在車站或埠頭而犯之者。
前項之未遂犯罰之。
